【裁判字號】    99,抗,934
【裁判日期】    990823
【裁判案由】    聲請撤銷緩刑
【裁判全文】
臺灣高等法院刑事裁定                  99年度抗字第934號
抗  告  人
即  受刑人  甲○○
上列抗告人因聲請撤銷緩刑案件，不服臺灣桃園地方法院中華民
國99年6月13日裁定（99年度撤緩字第136號），提起抗告，本院
裁定如下：
    主  文
抗告駁回。
    理  由
一、抗告意旨略以：伊於95年間所犯之違反著作權法案件共有2
    件，第2件案件於99年經高等法院指出要一罪一罰而發回桃
    園地方法院重審，本人亦於99年2月26日至桃園地院開庭時
    ，與審判長和檢察官達成協議，於法官及檢察官勸說下認罪
    ，並於99年4月26日判刑確定。但因本人所犯99年度智簡字
    第1號之罪，係於96年度桃簡字第2496號案件之前即95年7、
    8月間所犯，並非在緩刑期間再犯其他案件，懇請鈞院詳查
    ，為此提起抗告云云。
二、按抗告除本章有特別規定外，準用刑事訴訟法第三編第一章
    關於上訴之規定，刑事訴訟法第419條定有明文。再按刑事
    訴訟之上訴制度，其允許受不利益判決之被告得為上訴人者
    ，乃在許其為自己之利益，請求上級法院救濟而設，亦即刑
    事被告之上訴，以受有不利益之裁判，為求自己利益起見請
    求救濟，始得為之，故被告不得為自己之不利益而提起上訴
    。是上訴或抗告限於受不利益判決或裁定之被告始得提起，
    此乃當然之解釋（最高法院71年台上字第1423號判例、71年
    台上字第59 38號判例、75年台抗字第353號判決意旨參照）
    。而受裁判人上訴、抗告之利益或不利益，應就一般客觀情
    形觀之，並非以上訴人或抗告人之主觀利益為準（最高法院
    98 年度台抗字第282號裁定意旨參照）。
三、查本件抗告人即受刑人甲○○因違反藥事法案件，經原法院
    以96年度桃簡字第2496號判決判處有期徒刑1年，減為有期
    徒刑6月，緩刑4年，並向公庫支付新台幣5萬元，該判決於
    民國97年2月12日確定，受刑人之緩刑期間為97年2月12 日
    至101年2月11日，此有前揭判決書、本院被告前案紀錄表在
    卷可稽。而受刑人95年7月20日至95年8月10日間所犯違反著
    作權法第91條之1第3項、第2項明知為侵害著作財產權之光
    碟重製物而散布罪，確於本件藥事法案件緩刑期前所為，並
    於本件藥事法案件緩期期間內，經原法院判處有期徒刑6月
    ，減為有期徒刑3月，並諭知易科罰金之折算標準，於99年4
    月26日確定等情，有原法院99年度智簡字第1號判決在卷可
    憑。原裁定以受刑人所犯違反著作權法之犯罪時間在其所犯
    之違反藥事法案件判決前甚久，且其犯罪態樣與所侵害法益
    非鉅，尚乏事實足認受刑人於違反藥事法案件判決所為緩刑
    宣告後，有反社會性之惡性，非經入監執行無以收儆懲或矯
    正效果之情，復以無其他事證足認前案判決所宣告之緩刑有
    難收預期效果而需撤銷緩刑宣告以執行刑罰之必要，因而駁
    回檢察官本件撤銷緩刑之聲請。原法院所為駁回檢察官撤銷
    緩刑聲請之裁定，係對抗告人有利之裁定，抗告意旨所稱並
    無在緩刑期間再犯其他案件，請求再予詳查等語，顯係對原
    裁定之結果有所誤會。綜上，本件抗告人指摘原裁定不當，
    因而提起本件抗告，顯非對於不利之裁定請求更為有利於己
    之裁定，殊與抗告人為自己利益請求救濟之抗告制度本旨相
    違，揆諸前開說明，其抗告自屬不合法律上之程式，應予駁
    回。
據上論結，應依刑事訴訟法第411條前段，裁定如主文。
中    華    民    國    99    年    8     月    23    日
                  刑事第四庭審判長法  官  陳筱珮
                                  法  官  邱滋杉
                                  法  官  孫惠琳
以上正本證明與原本無異。
不得再抗告。
                                  書記官  林敬傑
中    華    民    國    99    年    8     月    23    日

司法院資訊處製作；財團法人民間司法改革基金會備份。
